【裁判字號】    89,訴,2169
【裁判日期】    900109
【裁判案由】    毒品危害防制條例
【裁判全文】
臺灣高雄地方法院刑事判決                        八十九年度訴字第二一六九號
    公  訴  人  臺灣高雄地方法院檢察署檢察官
    被      告  甲○○
    指定辯護人  本院公設辯護人  黃秋燕
右列被告因毒品危害防制條例案件，經檢察官提起公訴（八十九年度偵字第一七四一
七號），本院判決如左：
    主  文
甲○○無罪。
    理  由
一、公訴意旨略以：被告甲○○意圖營利並基於概括之犯意，自民國八十九年一月間
    起，在高雄縣仁武鄉某第二高速公路涵洞處，以每小包新台幣一千元之價格，販
    賣第二級毒品安非他命多次予吳安峰，嗣於八十九年四月二十一日吳安峰吸用安
    非他命為警查獲，始循線查獲上情，因認被告甲○○涉犯毒品危害防制條例第四
    條第二項販賣第二級毒品罪嫌。
二、按犯罪事實應依證據認定之，無證據不得推定其犯罪事實。又不能證明被告犯罪
    者，應諭知無罪之判決，刑事訴訟法第一百五十四條、第三百零一條第一項前段
    分別定有明文；且認定不利於被告之事實，須依積極證據，苟積極證據不足為不
    利於被告事實之認定時，即應為有利於被告之認定，更不必有何有利之證據，亦
    經最高法院三十年上字第八一六號著有判例。本件公訴人認被告甲○○涉犯販賣
    第二級毒品罪嫌，無非僅以證人吳安峰之證述為其論據。訊據被告堅決否認有販
    賣第二級毒品安非他命之行為，辯稱：伊並不認識吳安峰，八十九年一月間伊尚
    在屏東當兵，同年三月十八日方退伍，伊沒有賣安非他命給吳安峰等語。
三、經查，被告於確實於八十九年三月十七日方自軍中退伍，有被告所提退伍令影本
    附卷可稽，而證人吳安峰經到庭當場指認後，亦證稱：伊不認識被告甲○○，伊
    原先是說黃建良，後來警方查出來說是甲○○，且口卡片也很糢糊，所以才說是
    甲○○賣給我的等語（詳見本院八十九年十二月十二日、同月二十六日筆錄）。
    再參酌證人吳安峰於八十九年四月二十二日第一次警訊中先指稱係「黃芳暐」賣
    安非他命給伊，後又指稱係「黃建良」賣與伊，同一次筆錄前後供述已然不一；
    卻又於八十九年五月二十五日第二次警訊筆錄時再次翻異前詞，又指稱是本件被
    告黃建良賣安非他命給伊，證人吳安峰之證詞，顯然有極大瑕疵，證人吳安峰之
    證詞不可採信。再者，警方以口卡片供證人指認，惟被告甲○○之口卡片上照片
    與本院於審理中所拍攝之照片比較，顯有明顯改變，警方僅憑口卡供證人指認即
    移送偵查，公訴人亦未將被告甲○○緝捕歸案，亦無其他積極證據即將甲○○起
    訴，尚嫌率斷。此外，復查無其他積極證據證明被告甲○○有何販賣第二級毒品
    安非他命之犯行，揆諸前揭判例說明，自屬不能證明被告犯罪，爰依首揭法條之
    規定，為被告無罪之諭知。
據上論斷，應依刑事訴訟法第三百零一條第一項，判決如主文。
中      華      民      國      九十      年      一      月      九    日
                                  臺灣高雄地方法院刑事庭
                                      法  官    吳  宏  榮
右正本證明與原本無異。
如不服本判決，應於判決送達後十日內，向本院提出上訴狀。
                                      書記官    呂  怜  勳
中      華      民      國      九十      年      一      月      十    日


司法院資訊處製作；財團法人民間司法改革基金會備份。
